臺灣花蓮地方法院刑事判決　　　　　　　　　　　　　　 九十一年度交易字第三號
　　公　訴　人　臺灣花蓮地方法院檢察署檢察官
　　被　　　告　甲○○
右列被告因過失傷害案件，經檢察官提起公訴（九十年度偵字第一四四七號），本院
判決如左︰
    主  文
甲○○因過失傷害人，處拘役伍拾日，如易科罰金，以參佰元折算壹日。
    事  實
一、甲○○於民國八十九年十一月八日十七時許，無駕駛執照而騎乘車牌號碼ＨＣＦ
    ─四三九號（起訴書誤載為ＲＩＣ─六二三號）機車沿花蓮縣花蓮市○○○街由
    北往南方向行駛左轉往商校街由西往東方向行駛時，原應注意在雙向二車道行駛
    時，應在遵行車道內行駛，而依當時天候晴，路面乾燥、無缺陷及無障礙物，視
    距良好，又無不能注意之情事，竟疏於注意，而左轉後逆向行駛於商校街由東往
    西方向之車道，適有乙○○騎乘車牌號碼ＲＩＣ─六三三號（起訴書誤載為ＨＣ
    Ｆ─四三九號）機車沿商校街由東往西方向之車道行駛而至，撞及乙○○所騎乘
    機車之左前踏板，致乙○○人車倒地，並受有左鎖骨骨折、頭皮撕裂傷三公分之
    傷害。
二、案經乙○○訴請花蓮縣警察局花蓮分局移送臺灣花蓮地方法院檢察署檢察官偵查
    起訴。
    理  由
一、訊據被告甲○○對於右揭時、地騎乘該機車與告訴人乙○○發生車禍乙節固坦承
    不諱，惟矢口否認有過失傷害犯行，並辯稱：當天伊從國民一街要轉入商校街時
    ，因為伊要閃躲一輛與告訴人乙○○同向的汽車而轉向該汽車之右方，但伊並未
    超過雙黃線，而係停止在路口處，係乙○○撞到伊的云云。然查，被告因過失以
    致肇事之事實，業據被告於警訊供稱：「因為我逆向行車，走在對方車道內造成
    本次車禍」（警卷第五頁）等語，核與告訴人指訴情節相符，並依道路交事故調
    查報告表所繪事故現場圖觀之，該車禍肇事地點距國民一街與商校街交叉路口顯
    有一段距離，並係在商校街由東往西方向之車道白線邊，此有該調查報告表乙份
    及照片六張在卷可稽，是被告顯係逆向行駛於商校街由東往西方之車道上；又告
    訴人所受傷勢並經醫師驗明填有診斷書二紙附卷可參。是被告事後翻異其詞，顯
    不足採。
二、按在雙向二車道行駛時，應在遵行車道內行駛，道路交通安全規則第九十七條第
    一款定有明文。本件被告甲○○於前開時、地，無駕駛執照騎乘上開機車，理應
    遵守上開規定，且肇事當時天候晴，路面乾燥、無缺陷及無障礙物，且視距良好
    ，按其情形並無不能注意情事，竟疏未注意，違反上述規定，致其機車撞及告訴
    人乙○○所騎乘之機車，致肇本件事故，自難辭其過失之責。告訴人確因本件車
    禍受有上開傷害，已如前述，則被告之過失行為與告訴人之傷害結果間，顯有相
    當之因果關係，事證明確，被告之過失犯行堪以認定，應予依法論科。
三、核被告甲○○所為係犯刑法第二百八十四條第一項前段之過失傷害罪。被告未領
    有適當之駕照，此經被告供承在卷，並有道路交通事故調查報告表乙份可參，其
    無照駕車因而致人受傷，應依道路交通管理處罰條例第八十六條第一項之規定，
    加重其刑；又被告於肇事後，在未被有偵查犯罪職權機關或公務員發覺其為犯人
    之前，在警訊時已自白係伊逆向行車致發生本件車禍，依刑法第六十二條前段規
    定，應減輕其刑；復被告年滿八十歲，依刑法第十八條第三項之規定，得減輕其
    刑，並先加後減之。爰審酌被告之素行、無照駕駛、過失程度、告訴人乙○○所
    受傷害、犯後態度及肇事後迄未與告訴人達成和解賠償告訴人之損害等一切情狀
    ，量處如主文所示之刑，併諭知易科罰金之折算標準，以示懲儆。
據上論斷，應依刑事訴訟法第二百九十九條第一項前段，道路交通管理處罰條例第八
十六條第一項，刑法第二百八十四條第一項前段、第十八條第三項、第六十二條前段
、第四十一條第一項前段，罰金罰鍰提高標準條例第一條前段、第二條，判決如主文
。本案經檢察官簡淑如到庭執行職務。
中      華      民      國    九十一    年      二      月    二十八    日
                              臺灣花蓮地方法院刑事庭
                                  審判長法官  陳  淑  媛
                                        法官  吳  順  龍
                                        法官  饒  金  鳳
右正本證明與原本無異。
如對本判決不服，應於送達後十日內，向本院提出上訴狀。（應抄附繕本）告訴人或
被害人如對於本判決不服者，應具備理由請求檢察官上訴，其上訴期間之計算係以檢
察官收受判決正本之日期為準。
                                        法院書記官
中      華      民      國    九十一    年       三     月        四    日
附錄論罪法律條文：
中華民國刑法第二百八十四條第一項前段：
因過失傷害人者，處六月以下有期徒刑、拘役或五百元以下罰金。
